【裁判字號】    95,上易,793
【裁判日期】    950808
【裁判案由】    贓物
【裁判全文】
臺灣高等法院刑事判決                 95年度上易字第793號
上  訴  人
即  被  告  甲○○
上列上訴人因贓物案件，不服臺灣臺北地方法院94年度易字第
1642號，中華民國95年3月28日第一審判決（起訴案號：臺灣臺
北地方法院檢察署94年度偵緝字第1130號），提起上訴，本院判
決如下：
    主  文
上訴駁回。
    事實及理由
一、本案經本院審理結果，認第一審以上訴人即被告甲○○犯刑
    法第349條第1項之罪，判處有期徒刑3月，並諭知易科罰金
    折算之標準為300元折算一日，認事用法及量刑均無不當，
    應予維持，並引用第一審判決書記載之事實、證據及理由（
    如附件）。
二、被告上訴意旨仍執前詞，否認犯罪，指摘原判決不當。然本
    件被告甲○○確有收受贓物之犯行，原審已於判決理由內詳
    細舉出證據，並說明認定犯罪事實之理由，被告上訴，並無
    理由，應予駁回。
三、按「行為後法律有變更者，適用行為時之法律。但行為後之
    法律有利於行為人者，適用最有利於行為人之法律。」，刑
    法第2條第1項訂有明文。依新增刑法施行法第1條之1規定，
    中華民國94年1月7日刑法修正施行後，刑法分則編所定罰金
    之貨幣單位為新臺幣；94年1月7日刑法修正時，刑法分則編
    未修正之條文定有罰金者，自94年1月7日刑法修正後，就其
    所定數額提高為三十倍，但72年6月26日至94年1月7日新增
    或修正之條文，就其所定數額提高為三倍。修正後有關法定
    刑罰金數額之規定，並無利於修正前之規定。又被告於犯罪
    時之刑法第41條第1項前段規定：「犯最重本刑為5年以下有
    期徒刑以下之刑之罪，而受6月以下有期徒刑或拘役之宣告
    ，因身體、教育、職業或家庭之關係或其他正當事由，執行
    顯有困難者，得以1元以上3元以下折算一日，易科罰金。」
    而被告行為時之易科罰金折算標準，修正前罰金罰鍰提高標
    準條例第2條前段（現已刪除）規定，就其原定數額提高為
    100倍折算1日，則本件被告行為時之易科罰金折算標準，應
    以銀元300元折算1日，經折算為新臺幣後，應以新臺幣900
    元折算1日。惟95年7月1日修正公布施行之刑法第41條第1項
    前段規定：「犯最重本刑為5年以下有期徒刑以下之刑之罪
    ，而受6月以下有期徒刑或拘役之宣告，得以新台幣一千元
    、二千元或三千元折算一日，易科罰金。」比較修正前後之
    易科罰金折算標準，以95年7月1日修正公布施行前之規定，
    較有利於被告，則應依刑法第2條第1項前段規定，適用修正
    前之刑法第41條第1項前段及修正前罰金罰鍰提高標準條例
    第2條之規定，定其折算標準。因此，本件應適用行為時即
    修正前刑法之規定，應予指明。另外，行為後，法律有變更
    者，依修正前刑法第2條第1項之規定，以適用裁判時法為原
    則，如行為時法有利於行為人，則例外適用行為時法；依修
    正後刑法第2條第1項規定，以適用行為時法為原則，惟如裁
    判時法有利於行為人，則例外的適用裁判時法。以往實務見
    解，認原判決未及比較適用新舊法時，上訴後，雖比較結果
    以舊法有利於行為人，而原判決別無其他撤銷事由，仍應由
    本院以此為由撤銷改判。惟修正後之規定係以適用行為時法
    為原則，因此原判決雖未及比較適用，然上訴本院後，經比
    較新舊法，行為後之法律並非較有利於行為人，仍應適用行
    為時法，則原判決適用行為時法即無不當，自不構成撤銷之
    事由，併此敘明。
據上論結，應依刑事訴訟法第373條、第368條，判決如主文。
本案經檢察官周志榮到庭執行職務。
中    華    民    國    95    年    8     月    8     日
                      刑事第四庭審判長法  官  蔡秀雄
                                      法  官  周煙平
                                      法  官  沈宜生
以上正本證明與原本無異。
不得上訴。
                                      書記官  陳雅加
中    華    民    國    95    年    8     月    9     日


司法院資訊處製作；財團法人民間司法改革基金會備份。
